# 请教陈老师递延所得税问题

提问人：江江 33 石石 时间：2020-03-12 08:05:14
根据新的债务重组准则，公司在重组日按照定量和定性考虑是否终止确认原有的应收账款，在此基础上确认了投资收益或者信用减值损失。计算当期所得税时，这部分信用减值损失和投资收益是否需要做纳税调整，并确认相关递延所得税？谢谢陈老师。

回答人：chenyiwei
这属于税务问题。目前在企业所得税法下对债务重组的税务处理似乎没有明确规定（原《企业债务重组业务所得税处理办法》（国家税务总局令第 6 号）和《关于债务重组所得企业所得税处理问题的批复》（国税函[2009]1号）都是原内资税法体系下的文件）。建议咨询税务专业人士并提示企业与主管税务机关沟通确认，能否参照《关于企业所得税应纳税所得额若干税务处理问题的公告》（国家税务总局公告[2012]15号）第八条规定，采用与会计处理相同的税务处理。